# 请教陈版：政府拆迁安置补偿款

提问人：改 变 1124 时间：2021-11-01 18:33:05
陈版主，您好！
描述：国有企业因南水北调蓄水区政策性搬迁， 2000 年左右搬迁，后因经营不善破产， 2006 年左右为安置职工建立新企业（国有参股公司）， 2011 年拆迁安置补偿资金拨付90%，企业计入资本公积。
事项 1 ：计入资本公积金额的合理性：企业破产重整后从零建账，破产前的资产负债均不再账面体现，后续建设厂房使用自有资金。我个人判断：根据 05 年《财政部关于企业收到政府拨给的拆迁补偿款有关财务处理问题的通知》 ：其原先设备拆迁、安置等均不在账面体现，无法冲销专项应付款。其全额计入资本公积应该是可以的。
事项 2 ：企业破产重建，虽然政府拨付的资金的企业名称为该企业，但实际上原企业已破产，不再为国有独资企业。其是否可以享受该项金额计入资本公积，如果不享受的话，是否应当重新计入专项应付款。企业尚没有退还的打算。
事项 3 ：重建的补偿确定：企业破产职工入股重建后，使用自有资金新增部分资产，根据 2009 年《企业会计准则解释第 3 号》，属于对企业在搬迁和重建过程中发生的固定资产和无形资产损失、有关费用性支出、停工损失及搬迁后拟新建资产进行补偿的，应自专项应付款转入递延收益，并按照《企业会计准则第 16 号——政府补助》进行会计处理。企业取得的搬迁补偿款扣除转入递延收益的金额后如有结余的，应当作为资本公积处理。这部分新建的如果无法确定金额大小，或者以企业重建后某个节点为依据，将其以前资产性支出全部算作重建部分，计入递延收益，是否可行呢？
以上，谢谢陈版。

回答人：chenyiwei
1 、针对企业新设之前的搬迁事项，补偿款支付给新设企业的，新设企业可计入资本公积，相当于新设企业的股东将该项补偿款要求权作为出资投入了新设企业。
2 、企业新设后，自行购建的资产再被征收搬迁的，则根据该征收事项是否包含政府补助因素（是否为公平互惠交易）以及该征收的发生时间是否在 2017 年或之后，分别按解释 3 号或者 2017 年修订后的政府补助准则处理。